【裁判字號】    95,訴,936
【裁判日期】    950731
【裁判案由】    違反毒品危害防制條例
【裁判全文】
臺灣臺南地方法院刑事判決               95年度訴字第936號
公  訴  人  臺灣臺南地方法院檢察署檢察官
被      告  甲○○
                    （另案臺灣臺南監獄臺南分監執行中）
上列被告因違反毒品危害防制條例案件，經檢察官提起公訴（95
年度毒偵字第1414號），被告於本院行準備程序中就被訴犯罪事
實為有罪之陳述，本院合議庭裁定由受命法官獨任行簡式審判程
序，判決如下：
    主  文
甲○○連續施用第一級毒品，累犯，處有期徒刑拾月。
    事  實
一、甲○○曾因違反毒品危害防制條例案件，經本院裁定送勒戒
    處所觀察、勒戒後，認為無繼續施用毒品之傾向，由臺灣臺
    南地方法院檢察署檢察官以八十九年度毒偵字第一二七號為
    不起訴處分。惟甲○○並未戒除毒癮，再度因施用毒品案件
    ，經本院裁定送勒戒處所觀察、勒戒後，認為有繼續施用毒
    品之傾向，經本院以八十九年度毒聲字第三一四一號裁定令
    入戒治處所施以強制戒治，於民國九十一年一月十四日戒治
    期滿執行完畢；而刑罰部分則經本院以八十九年度訴字第一
    三五六號判決判處有期徒刑十月確定，於強制戒治處分執行
    完畢後直接轉為受刑人入監服刑，於九十一年十一月十四日
    執行完畢出監。惟甲○○不知悔改，於出監後又因竊盜案件
    ，經本院以九十二年度南簡字第八八八號判決判處有期徒刑
    三月確定，另因施用毒品之違反毒品危害防制條例案件，經
    本院再次裁定送戒治處所執行強制戒治，而刑罰部分則經本
    院以九十二年度訴字第一一六八號判決判處有徒刑一年，經
    提起上訴後，由臺灣高等法院臺南分院以九十三年度上訴字
    第二九五號判決駁回上訴而告確定，經與前述竊盜案件定其
    應執行之刑為有期徒刑一年二月，入監服刑於九十四年九月
    六日縮刑期滿執行完畢；至強制戒治部分則因九十三年一月
    九日毒品危害防制條例修正條文施行之故，以致未執行完畢
    而釋放。然甲○○出獄後再度施用毒品，又經本院於九十五
    年一月二十六日以九十五年度訴字第五二號判決判處有期徒
    刑八月，於同年三月六日確定後，送監執行，現在監執行中
    。
二、詎甲○○不知悔改，於前開強制戒治處分執行完畢後五年內
    ，再度基於施用第一級毒品海洛因之概括犯意，自本院前開
    九十五年度訴字第五二號判決於九十五年一月二十六日宣示
    後至九十五年五月二十六、二十七日止，連續在其位於臺南
    市○區○○路六六一巷六七號住處廁所內，以注射方式施用
    第一級毒品海洛因多次，嗣於九十五年四月二十一日下午一
    時許，為警在其上址住處查獲。員警經其同意對其採尿送驗
    ，在其尿液中驗出嗎啡陽性反應而查知上情。
三、案經臺南市警察局第一分局報請臺灣臺南地方法院檢察署檢
    察官偵查起訴。
    理  由
一、訓據被告甲○○對於上開事實，均坦承不諱，且其尿液經警
    採集送驗結果，確呈嗎啡陽性反應，有採尿同意書、送驗尿
    液及年籍對照表、長榮大學九十五年五月三日出具之確認報
    告各一紙在卷可稽（見警卷第五、六、八頁），足見被告之
    自白與事實相符，應可採信。本案事證明確，被告犯行已堪
    認定。
二、查被告曾因違反毒品危害防制條例案件，經本院以八十九年
    度毒聲字第三一四一號裁定令入戒治處所施以強制戒治，於
    民國九十一年一月十四日戒治期滿執行完畢，有臺灣高等法
    院被告全國前案紀錄表在卷可稽，其於前開強制戒治處分執
    行完畢後五年內再度施用第一級毒品海洛因，核其所為，係
    犯毒品危害防制條例第十條第一項之施用第一級毒品罪。被
    告施用第一級毒品海洛因前後持有上開毒品之低度行為，為
    其施用之高度行為所吸收，不另論罪。又被告行為後，九十
    四年二月二日公布之刑法修正條文業於九十五年七月一日施
    行，而被告於九十五年一月二十六日本院九十五年度訴字第
    五二號判決宣示後至同年五月二十六、二十七日止，施用第
    一級毒品海洛因多次，為被告於本院審理中所自承（見本院
    卷第二六頁），其各次施用行為時間緊接，所犯係構成要件
    相同之罪，顯係基於概括之犯意反覆為之，為修正施行前刑
    法第五十六條所稱之連續犯。惟現行刑法於九十五年七月一
    日施行後，業已將連續犯之規定刪除，是倘依現行刑法處斷
    ，應就其各次施用行為個別論罪，再定其應執行之刑，較諸
    修正刑法施行前，適用刑法第五十六條連續犯規定處斷，僅
    從一重論以施用第一級毒品一罪，並僅得加重其刑至二分之
    一，自以修正施行前之規定有利於被告。又被告曾因竊盜案
    件，經本院以九十二年度南簡字第八八八號判決判處有期徒
    刑三月確定，另因施用毒品之違反毒品危害防制條例案件，
    經本院以九十二年度訴字第一一六八號判決判處有徒刑一年
    ，經提起上訴後，由臺灣高等法院臺南分院以九十三年度上
    訴字第二九五號判決駁回上訴而告確定，並與前述竊盜案件
    定其應執行之刑為有期徒刑一年二月，入監服刑，於九十四
    年九月六日縮刑期滿執行完畢，有前引臺灣高等法院被告全
    國前案紀錄表存卷可參，其於前開有期徒刑執行完畢後五年
    內再犯本案有期徒刑以上之罪，無論依九十五年七月一日修
    正施行前刑法第四十七條之規定抑或現行刑法第四十七條第
    一項之規定，均應論以累犯，是修正施行前刑法第四十七條
    之規定對被告並無不利。本院綜合比較修正施行前刑法關於
    連續犯、累犯及現行刑法關於數罪併罰及累犯之規定，認以
    修正施行前刑法之規定有利於被告，爰依刑法第二條第一項
    前段之規定，適用修正施行前刑法第五十六條之規定，就被
    告之連續施用第一級毒品犯行論以連續犯並加重其刑，另適
    用修正施行前刑法第四十七條之規定，論以累犯，並遞予加
    重其刑。至於，被告於本院審理中自承其於九十五年四月二
    十一日後至同年五月二十六、二十七日止，仍有施用第一級
    毒品海洛因犯行部分，雖未據起訴，但與起訴部分有連續犯
    之裁判上一罪關係，本院自應併予審究，應予敘明。爰審酌
    被告沈迷毒品，經觀察、勒戒、強制戒治及多次入監服刑仍
    未能戒除毒癮，不知戒慎，但其犯後坦承犯行，態度良好等
    一切情狀，量處如主文所示之刑，以示懲儆。
據上論斷，應依刑事訴訟法第二百九十九條第一項前段、第二百
七十三條之一第一項，毒品危害防制條例第十條第一項，刑法第
二條第一項前段、第十一條前段，修正施行前刑法第五十六條、
第四十七條，判決如主文。
本案經檢察官乙○○到庭執行職務。
中    華    民    國    95    年    7     月    31    日
                  刑事第十一庭  法  官  周紹武
以上正本證明與原本無異。
如不服本判決，應於判決送達後十日內，向本院提出上訴狀。
                                書記官  鄭佩玉
中    華    民    國    95    年    8     月    1     日
附錄本案論罪科刑法條全文：
毒品危害防制條例第十條第一項
施用第一級毒品者，處六月以上五年以下有期徒刑。


司法院資訊處製作；財團法人民間司法改革基金會備份。
